臺灣高等法院刑事判決
111年度上訴字第1780號
上  訴  人  
即  被  告  李○○




選任辯護人  蔡鈞傑律師
上列上訴人因傷害等案件，不服臺灣士林地方法院110年度訴字
第446、490號，中華民國111年3月18日第一審判決（起訴案號：
臺灣士林地方檢察署110年度偵字第11000號、追加起訴案號：同
署110年度偵續字第260號），提起上訴，本院判決如下：
    主  文
上訴駁回。
李○○緩刑貳年。
    事  實
一、李○○係張○○(原名張○○)之前男友，民國109年10月20日18時2
    0分許，兩人在臺北市○○區○○○路0段000號之CITYLINK南港店
    往停車場之電扶梯上，李○○因欲搶張○○手機觀看手機訊息，
    並要張○○說出手機解鎖密碼，雙方因而發生爭執，李○○竟基
    於傷害之犯意，出手打張○○巴掌，腳踹張○○，致張○○跌坐在
    地後，續以腳踹張○○胸部、腹部，張○○因而受有陰部、右手
    掌、右膝下方、左手臂瘀腫之傷害。嗣李○○、張○○同去該處
    電影院看電影，期間張○○藉口上廁所離開座位並打電話給友
    人莊○○，嗣莊○○開車前往CITYLINK南港店搭載張○○，一同前
    往臺北市立聯合醫院忠孝院區驗傷後，因張○○所有小客車仍
    停放在CITYLINK南港店，車鑰匙仍在李○○手上，張○○遂返回
    CITYLINK南港店找李○○。　　　　
二、張○○返回CITYLINK南港店找李○○，因李○○不願交出車鑰匙，
    遂由李○○駕駛張○○所有小客車，張○○坐在副駕駛座，返回李
    ○○南港住處讓李○○回家後，再由張○○接手把車開走。於駛至
    李○○南港住處附近，李○○因發現莊○○跟車停在附近，勃然大
    怒，遂未下車而把車開走，一路上與張○○發生爭執。其後於
    109年10日20日22時26分許，李○○將車停在臺北市○○區○○路0
    號1樓檳榔攤前路旁，李○○竟另行基於傷害及以強暴方式妨害
    人行使權利之強制犯意，搶走張○○的手機，張○○欲拿回手機
    ，雙方發生拉扯，李○○遂以腳頂住張○○腹部，持上開手機敲
    打張○○頭部，以手抵住張○○頸部，以手肘撞張○○胸部，以上
    開強暴方式阻止張○○取回手機，因而造成張○○受有頭部、左
    臉撞傷、骨盆及會陰挫傷、左上臂多處挫傷、左膝挫擦傷之
    傷害，並妨害張○○行使對該手機之權利。嗣李○○表示要飆車
    ，張○○感到害怕，遂不顧手機尚在李○○手上未取回，即打開
    副駕駛座車門下車，李○○見狀亦踩油門離開，致張○○下車後
    跌坐地上哭泣，檳榔攤人員見狀前來詢問安撫張○○並協助報
    警。經警據報前來詢問了解案情，李○○嗣亦將車開回檳榔攤
    前，將張○○讓所有手機交給警察後，由警察轉交給而返還張
    ○○。　　　　
三、案經張○○訴由臺灣士林地方檢察署檢察官偵查起訴及追加起
    訴。
    理  由
壹、程序部分：
    本院認定事實所引用之下列證據資料（包含供述證據、文書
    證據等），並無證據證明係公務員違背法定程序所取得。又
    檢察官、被告李○○及其之選任辯護人於原審準備程序、審理
    時及本院審理時，對原審及本院所提示之被告以外之人審判
    外之供述，包括供述證據、文書證據等證據，就證據能力均
    未表示爭執，且迄言詞辯論終結前並未聲明異議，亦無顯有
    不可信之情況與不得作為證據之情形，本院審酌上開證據資
    料製作時之情況，尚無違法不當及證明力明顯過低之瑕疵，
    認為以之作為證據應屬適當，是依刑事訴訟法第159條至第1
    59條之5規定，本院所引用供述證據及文書證據等，均有證
    據能力。
貳、實體部分：
一、事實之認定：
　　訊據上訴人即被告李○○於本院審理時對上開犯罪事實一、二
    終能坦承不諱(見本院卷第128、131、135頁)，核與告訴人
    張○○指訴情節相符，並經證人莊○○證述在卷(見偵續260卷第
    39至41頁、原審卷第183至186頁)，且有臺北市立聯合醫院
    忠孝院區109年10月20日受理家庭暴力事件驗傷診斷書（見
    他卷第21至22頁)及衛生福利部雙和醫院109年10月21日受理
    家庭暴力事件驗傷診斷書各1件（見他卷第23至24頁）在卷
    可憑；就犯罪事實二部分，亦經原審勘驗案發現場當時南港
    檳榔攤旁監視錄影光碟（光碟置放在偵11000卷末光碟存放
    袋）明確，有勘驗筆錄及擷圖(見原審卷第159至169、193至
    227頁)在卷足稽；足見被告於本院審理時出於任意性之自白
    核與事實相符，可以採信。本件事證明確，被告所為傷害、
    傷害及強制犯行，均堪認定，皆應依法論科。
二、論罪之說明：　　
  ㈠核被告就事實欄一部分所為，係犯刑法第277條第1項之傷害
    罪，就事實欄二部分所為，係犯刑法第277條第1項之傷害罪
    及刑法第304條第1項之強制罪。　
　㈡被告就事實二所為之傷害及強制犯行，係以強暴之傷害手段
    ，阻止被害人搶回手機，顯見被告實行之傷害及強制犯行間
    ，係在同一犯罪決意及預定計畫下所為，時間密接，因果歷
    程並未中斷，被害人相同、侵害法益相同，從被告主觀之意
    思及所為之客觀事實觀察，依社會通念係為達成同一犯罪目
    的而具有重要之關連性，且具有行為局部之同一性，著手實
    行階段亦為同一。是揆諸前揭判決意旨說明，於法律評價應
    認屬一行為同時觸犯數罪名，方符合刑罰公平原則，如予數
    罪併罰，反有過度處罰之疑，與人民法律感情亦未契合，應
    依刑法第55條想像競合之規定，從一重論以傷害罪。
  ㈢被告所為2次傷害犯行間，犯意各別，行為互殊，應分論併罰
    。　　
三、維持原判決及駁回上訴之理由：
　㈠原審以被告犯罪事證明確，適用刑法第277條第1項、第304 
    條第1項、第41條第1項前段等規定，並審酌被告與告訴人為
    前男女朋友關係，被告為觀看告訴人手機訊息，阻擋告訴人
    搶回手機，傷害告訴人，造成告訴人受傷，所為非予非難；
    並考量被告於犯後否認犯行，亦未與告訴人達成和解，獲得
    告訴人之原諒犯後態度(嗣於本院準備程序仍否認犯罪，於
    審理時始與告訴人達成民事和解，並認罪)；兼衡被告之犯
    罪動機、目的係一時氣憤而情緒失控、手段、告訴人所受傷
    勢，暨被告自陳大學畢業之智識程度，從事行銷設計，月收
    入約新臺幣(下同)4萬元，未婚、一人在外獨居，家中有爸
    媽、弟弟之家庭生活、經濟狀況(見原審卷第346頁、本院卷
    第134頁），分別量處拘役30日、有期徒3月，並均諭知以1
    千元折算1日之易科罰金之折算標準。
  ㈡經核原判決之認事用法均無違誤，量刑亦屬妥適。被告上訴
    仍執陳詞否認犯罪，指摘原判決不當。惟查：原判決業依刑
    法第57條各項就卷內證據資料參互審酌，逐一剖析，認定被
    告上開2件犯行明確，原審已審酌刑法第57條各項事由，在
    適法範圍內行使其量刑之裁量權，核無違法或不當之情形，
    業經本院詳述如前，被告在有監視錄影為證據之情形下，於
    原審及上訴均否認犯行，於本院準備程序時猶否認犯行，耗
    費相當司法資源，雖其於本院審理時坦承犯行，然原判決既
    無違誤，即應予維持。是被告之上訴，為無理由，應予駁回
    。
　㈢緩刑之宣告：
　　被告前未曾受有期徒刑以上刑之宣告，有本院被告前案紀錄
    表可憑；雖其上訴仍執前詞否認犯行，且於本院準備程序時
    猶否認犯罪，嗣與告訴人達成民事和解，已賠付告訴人25萬
    元，獲得告訴人之諒解，業據告訴代理人陳明在卷，且有和
    解書附卷足稽(見本院卷第134、145頁)，於本院審理時終能
    坦承犯行，本院考量被告有正當工作，並無前科之素行，因
    未能控制情緒，一時失慮，致罹刑典，經此偵審程序及刑之
    宣告，當知警惕，諒無再犯之虞，本院認其前開所宣告之刑
    ，以暫不執行為適當，併諭知被告緩刑2年，以啟自新。
據上論斷，應依刑事訴訟法第368條，刑法第74條第1項第1款，
判決如主文。　
本案經檢察官錢義達提起公訴，檢察官林思吟追加起訴，檢察官
許鈺茹到庭執行職務。　
中　　華　　民　　國　　111 　年　　8 　　月　　31　　日
                  刑事第十七庭  審判長法　官  鄭水銓
                                      法　官  姜麗君
                                      法　官  黃雅芬
以上正本證明與原本無異。
如不服本判決，應於收受送達後20日內向本院提出上訴書狀，其
未敘述上訴之理由者並得於提起上訴後20日內向本院補提理由書
（均須按他造當事人之人數附繕本）「切勿逕送上級法院」。
                                      書記官  鄭雅云
中　　華　　民　　國　　111 　年　　8 　　月　　31　　日
附錄：本案論罪科刑法條全文　　　　　　　　　　　　　　　
中華民國刑法第277條：
傷害人之身體或健康者，處5年以下有期徒刑、拘役或50萬元以
下罰金。
犯前項之罪，因而致人於死者，處無期徒刑或7年以上有期徒刑
；致重傷者，處3年以上10年以下有期徒刑。

中華民國刑法第304條：
以強暴、脅迫使人行無義務之事或妨害人行使權利者，處3年以
下有期徒刑、拘役或9千元以下罰金。
前項之未遂犯罰之。